【裁判字號】    89,交易,330
【裁判日期】    900730
【裁判案由】    過失傷害
【裁判全文】
台灣台北地方法院刑事判決              八十九年度交易字第三三０號
    公  訴  人  台灣台北地方法院檢察署檢察官
    被      告  甲○○
右列被告因過失傷害案件，經檢察官聲請簡易判決處刑，本院簡易庭認不宜適用簡易
訴訟程序，改依通常程序審理（台灣台北地方法院檢察署八十九年度偵字第一六一九
二號），本院判決如左：
    主    文
甲○○因過失傷害人，處有期徒刑陸月，如易科罰金，以參佰元折算壹日。
    事    實
一、甲○○前於民國八十五年一月十五日因過失致死案件，經台灣板橋地方法院判處
    有期徒刑一年，緩刑三年確定，甫於八十八年間緩刑期滿（非累犯），仍不知警
    惕駕駛，於八十九年四月三日上午十時五十分許，駕駛車號Ｆ九－七六六三號自
    用小客車，沿台北市○○路○段由西往東方向行駛，途經木柵路、久康街交岔路
    口欲左轉久康街時，本應注意汽車行駛時，駕駛人應注意車前狀況，並隨時採取
    必要之安全措施，且汽車行近行人穿越道前，應減速慢行，遇有行人穿越時，無
    論有無交通警察指揮或號誌指示，均應暫停讓行人先行通過，依當時情形，天氣
    晴朗，日間自然光線良好，並無不能注意情事，竟疏於注意及此，適有行人乙○
    ○○由台北市○○路○段由東往西方向行走於行人穿越道上，甲○○因對向車道
    有公共汽車甫駛過，未能注意車前有行人乙○○○正行走於行人穿越道上，且未
    減速慢行，暫停讓乙○○○先行而貿然左轉久康街，迨發現乙○○○後，煞車不
    及，終致甲○○所駕駛車輛左前保險桿擦撞行人乙○○○之左腳，造成乙○○○
    受有左膝脛骨平台骨折等傷。嗣經甲○○報警處理，未報明肇事人姓名，處理人
    員前往傷者就醫之台北市立萬芳醫院處理時，甲○○在場，並當場承認為肇事人
    而自首。
二、案經乙○○○訴由台北市政府警察局文山第一分局報請台灣台北地方法院檢察署
    檢察官聲請簡易判決處刑，經本院簡易庭認不宜以簡易程序審理，改依通常程序
    審理。
    理    由
一、右開事實，業據被告甲○○於警訊、偵審中坦承不諱，核與被害人乙○○○於警
    訊、偵審中所為指述相符，並有道路交通事故調查報告表、交通事故談話紀錄表
    、交通事故分析研判表、交通事故補充資料表等影本在卷為憑，且被害人乙○○
    ○受有如事實欄所載傷勢，亦有台北市立萬芳醫院出具診斷證明書附卷可考。按
    汽車行駛時，駕駛人應注意車前狀況，並隨時採取必要之安全措施，且汽車行近
    行人穿越道前，應減速慢行，遇有行人穿越時，無論有無交通警察指揮或號誌指
    示，均應暫停讓行人先行通過，分別道路交通安全規則第九十四條第三項、第一
    百零二條定有明文，本件被告自始至終均坦承犯行，尚無虛擬肇事現場狀況之必
    要，則其於警訊中所供：因對向車道有公車駛過等情，應堪採信，則被告既已知
    悉對向車道之公共汽車剛駛過，被公共汽車遮擋住之久康街東西向行人穿越道或
    有行人正穿越其中，被告理應更應注意車前狀況，並隨時採取必要之安全措施，
    且應在行人穿越道前，減速慢行，暫停讓行人先行通過，依當時情形，並無不能
    注意情事，竟疏於注意車前有被害人乙○○○正行走在行人穿越道上，且未減速
    慢行，暫停讓被害人乙○○○先行，貿然左轉，終因煞車不及而撞及被害人乙○
    ○○，致被害人乙○○○受傷，被告有過失甚明。被告過失行為，與被害人乙○
    ○○所受傷害間，有相當因果關係。末被告肇事後報警處理，未報明肇事人姓名
    ，處理人員前往傷者就醫之醫院處理時，被告在場，並當場承認為肇事人，此亦
    有台北市政府警察局交通警察大隊九十年六月二十九日北市警交大四字第九０六
    四八九一一００號函附自首調查表可考。事證明確，犯行洵堪認定。
二核被告所為，係犯刑法第二百八十四條第一項前段過失傷害罪。被告汽車駕駛人
    ，行經行人穿越道不依規定讓行人優先通過，因而致人受傷，依法應負刑事責任
    ，自應依道路交通管理處罰條例第八十六條第三項規定，加重其刑至二分之一。
    被告於肇事後，在犯行未為偵查犯罪職權之公務員知悉前，不逃避接受裁判而當
    場向警員自首，承認為肇事者，已合於刑法第六十二條前段所定對於未發覺之犯
    罪自首而接受裁判之要件，依法先加後減輕其刑。爰審酌被告前有過失致死案件
    ，甫緩刑期滿，尚不知駕駛車輛貴在安全，仍恣意枉顧守交通規則而肇事及其素
    行、品行、犯罪手段、所生損害、犯後態度及未與被害人乙○○○達成和解等一
    切情狀，量處如文所示之刑，並諭知易科罰金之折算標準。至刑法第四十一條於
    被告行為後法律修正，比較新舊法，新法對於被告並無不利，自應適用修正後第
    四十一條第一項前段，附此敘明。
三、據上論斷，應依刑事訴訟法第四百五十二條、第二百九十九條第一項前段，道路
    交通管理處罰條例第八十六條第一項，刑法第二條第一項前段、第二百八十四條
    第一項前段、第四十一條第一項前段、第六十二條前段，罰金罰鍰提高標準條例
    第一條前段、第二條，判決如主文。
本案經檢察官蕭方舟到庭執行職務。
中      華      民      國    九十      年      七      月     三十     日
                                  台灣台北地方法院交通法庭
          法  官  李  麗  玲
右正本證明與原本無異。
如不服本判決，應於判決送達後十日內向本院提出上訴狀 (應附繕本) ，上訴於
臺灣高等法院。
                                      書記官  江  虹  儀
中      華      民      國      九十    年      七      月    三十一    日
附錄本案論罪科刑法條全文：
刑法第二百八十四條第一項
  因過失傷害人者，處六月以下有期徒刑，拘役或五百元以下罰金。致重傷者，處一
  年以下有期徒刑，拘役或五百元以下罰金。


司法院資訊處製作；財團法人民間司法改革基金會備份。
